臺灣士林地方法院交通事件裁定　　　　96年度交聲字第1383號
原處分機關　臺北市交通事件裁決所
受處分人　　丙○○
上列受處分人因違反道路交通管理處罰條例案件，對於臺北市交
通事件裁決所96年9 月20日所為之裁決（原處分案號：北市裁四
字第裁22-AEV556779號），聲明異議，本院裁定如下：
        主  文
異議駁回。
        理  由
一、原處分意旨略以：受處分人即異議人丙○○於民國96年5 月
    2 日23時42分許，駕駛車號0393-HH 號車，在台北市○○路
    ○段、行義路口處，經台北市政府警察局北投分局永明派出
    所（下稱永明派出所）員警攔停舉發拒絕接受酒精濃度測試
    之檢定，違規屬實，爰依道路交通管理處罰條例第35條第4
    項規定裁處罰鍰新台幣（下同）6萬元，並吊銷駕駛執照3年
    。
二、異議意旨略以：異議人丙○○於96年5月2日未喝酒，只食用
    白飯、燒酒雞，同日23時42分許，與友人打球回程駕駛車號
    0393-HH 號車，在台北市○○路○段、行義路口，經永明派
    出所員警實施酒測，異議人係重度聽障，當場要求派手語翻
    譯員協助溝通，竟遭拒絕，異議人乃取車內紙筆與警員溝通
    ，並配合酒測，吹氣10餘次，換2次吹嘴，未有吹氣不足及
    消極不配合行為，每次均大量吸氣、吐氣，其間出示酒測單
    共計4至5張，均未逾越標準，且都依指示進行，未有拒測行
    為，況異議人於員警開拒測罰單前即再三要求就近至榮民總
    醫院、振興醫院抽血查有無飲酒未獲受理，員警竟以異議人
    「酒駕拒測」，裁處罰鍰並扣車，影響權益，爰依法聲明異
    議。
三、按道路交通管理處罰條例第35條第4項前段規定，汽車駕駛
    人拒絕接受第1項測試之檢定者，處新臺幣（下同）6萬元罰
    鍰，並當場移置保管該汽車及吊銷該駕駛執照。又同條例第
    67 條第2項規定，汽車駕駛人，曾依第35條第4項前段規定
    吊銷駕駛執照者，3年內不得考領駕駛執照。
四、經查：（1）異議人坦承於96年5月2日23時42分許，駕駛車
    號0393-HH號車，在台北市○○路○段、行義路口，經永明派
    出所員警攔檢實施酒測，其當日食用燒酒雞等情，復據證人
    即永明派出所員警乙○○、甲○○證稱當日有聞到異議人身
    上有酒味等語（本院卷第89頁），異議人應有食用含酒精類
    飲食。（2）異議人於員警實施酒精濃度測試之前，曾以右
    手指其右耳，表示其右耳較不靈敏，但未要求要筆談或請翻
    譯人員，業經本院勘驗當日員警執行酒測過程光碟無訛（本
    院卷58頁），是異議人指稱其要求派手語翻譯員協助溝通，
    遭警拒絕，其取車內紙筆與警溝通云云，實不足採。再者異
    議人雖提出重度聽障證明，欲說明無法理解實施酒測過程，
    惟對異議人實施酒測全程攝影44分33秒，異議人均與員警對
    答合宜，亦有本院勘驗筆錄可稽（本院卷第58頁至第70 頁
    ），證人乙○○、甲○○亦證稱音量大些與異議人溝通並無
    困難等語（本院卷第89頁），是異議人指因聽障致影響酒測
    實施，並不可信。（3） 在員警對異議人實施酒測過程，曾
    多次教導異議人如何對酒測器吹氣，有勘驗筆錄可稽（本院
    卷第59頁、第60頁、第61頁、第62頁、第65頁），亦據證人
    即員警甲○○證述實施酒測時，有教異議人如同吹氣球、吹
    蠟燭一般等語（本院卷第89頁），異議人亦陳稱會吹氣球、
    吹蠟燭（本院卷第88頁），經本院當庭使用證人乙○○攜帶
    到庭之酒測器進行測試，完成酒測並無特殊技能，僅需吹氣
    即可，有本院當庭勘驗之酒測值單附卷可稽（本院卷第91頁
    ），異議人既會吹氣球、吹蠟燭，則進行酒測吹氣，即無不
    能。（4） 酒測器之操作摸式，先按開關，然後按開始鍵，
    之後酒測器之螢幕出現「插吹嘴」，繼續依機器指示操作，
    畫面出現歸零「0.00」之畫面，同時出現嗶嗶聲，之後畫面
    出現「請測試」，且酒測器吹嘴背面一側有一個出氣孔，只
    要吹氣，即有空氣自該出氣孔釋出，業經本院勘驗在卷（本
    院卷第85頁），並有酒測器之照片附卷可按（本院卷第91頁
    ），故受測者有無對吹嘴吹氣，將手指輕觸酒測器出氣孔處
    即可得知。而依本院勘驗異議人實施酒測過程，施測員警有
    10 次 對異議人反應沒吹氣、沒風，只是作動作，要求異議
    人吹氣，有勘驗筆錄可稽（本院卷第60頁、第61頁、第63頁
    、第64頁、第65頁），且在異議人未吹氣時多次告知拒絕配
    合酒測須罰鍰6 萬元、吊扣駕照並扣車，亦有勘驗光碟筆錄
    可考（本院卷第60頁、第61頁、第62頁、第63頁），異議人
    既然會吹氣球、吹蠟燭，吹氣易如反掌，而異議人是否對酒
    測器吹氣，由酒測器之出氣孔亦能輕易感應，其竟於施測員
    警多次要求吹氣，仍無法完成酒測之檢定，異議人顯然拒酒
    測之檢定至明。（5） 異議人表示曾當場要求抽血檢定，惟
    依道路交通管理處罰條例第35條第5 項規定，汽車駕駛人肇
    事拒絕接受或肇事無法實施第1 項測試之檢定者，應由交通
    勤務警察或依法令執行交通稽查任務人員，將其強制移由受
    委託醫療或檢驗機構對其實施血液或其他檢體之採樣及測試
    檢定。依上開條文規定必須酒車駕駛人「肇事」拒絕接受或
    無法實施同條第1 項之酒測檢定，始依法抽血檢定，異議人
    並無肇事，自無依上開規定抽血檢定酒精濃度之必要。況異
    議人係於警方開立違規舉發單之際始提出要抽血檢測，有勘
    驗光碟筆錄可稽（本院卷第67頁、第68頁），異議人所辯並
    無可取。（6） 綜上所論，異議人拒絕接受酒測檢定，堪以
    認定。
五、異議人交通違規行為屬實，業如前述，則原處分機關依道路
    交通管理處罰條例第35條第4項、第67條第2項之規定，處6
    萬元罰鍰，並吊銷駕駛執照，3年內禁考（按罰鍰部分異議
    人已繳），即無違誤。異議人異議為無理由，應予駁回。
六、據上論斷，應依道路交通案件處理辦法第19條，裁定如主文
    。
中　　華　　民　　國　　96　　年　　12　　月　　17　　日
                  　　　交通法庭法  官  杜惠錦
以上正本證明與原本無異。
如不服本裁定，應於送達後5日內，向本院提出抗告狀。
                                      書記官  蘇彥宇
中　　華　　民　　國　　96　　年　　12　　月　　21　　日
